臺灣臺中地方法院臺中簡易庭小額民事判決
111年度中建小字第9號
原      告  臺南市政府警察局佳里分局

法定代理人  顏勤峰
訴訟代理人  黃吉廷
            陳金木
被      告  立樺工程技術顧問有限公司

法定代理人  顧乃湘
訴訟代理人  張毅成
上列當事人間請求給付工程違約金事件，本院於民國111年10月6
日言詞辯論終結，判決如下：
    主      文
原告之訴駁回。
訴訟費用新臺幣壹仟元由原告負擔。
　　事實及理由
一、原告主張：原告於民國106年3月24日依政府採購法、政府採
    購公告及公報發行辦法規定，在政府採購資訊網站刊登公告
    勞務類「佳里分局本部暨佳里派出所廳舍耐震補強工程技術
    服務」案，並將行政院公共工程委員會所頒布最新105年6月
    15日版勞務類公共工程技術服務契約範本列招標文件及本採
    購案契約本，訂於106年4月13日截標、106年4月14日開標。
    原告審閱投標文件後參與投標，後經開標程序審查於106年4
    月20日得標，並於106年4月25日完成公共工程技術服務契約
    （下稱系爭契約）簽訂。被告依系爭契約第8條約定，應於
    簽約後14日曆天提出「服務實施計畫書」送原告核可，則被
    告應於最後履約期限即106年5月9日前提送「服務實施計畫
    書」，惟被告遲至106年7月10日以（106)樺建字第000-000
    號函送計畫書，並於同年月13日送達原告，逾期天數共計65
    日。依系爭契約第13條第1項及第7項約定，被告如未依照契
    約規定期限完工，應按逾期日數計算逾期違約金，所有日數
    （包括放假日等）均應納入，每日依契約價金總額千分之1
    計算逾期違約金，本案契約價金為新臺幣（下同）145萬元
    ，經核算應計罰逾期違約金9萬4250元（0000000/1000×65＝9
    4250)，爰依系爭契約法律關係，提起本件訴訟等語，並聲
    明：被告應給付原告9萬4250元及自支付命令送達翌日起至
    清償日止，按年息百分之5計算之利息。
二、被告則以：被告辦理「佳里分局本部暨佳里派出所廳舍耐震
    補強工程技術服務」，且於106年4月25日完成契約訂定。被
    告提送履約文件及公文時程如下：106年6月22日基本規劃書
    、106年7月27日基本規劃書修正第1版、106年11月3日細部
    設計圖說預算及施工說明書、106年12月21日細部設計圖說
    預算及施工說明書、107年1月23日細部設計圖說預算及施工
    說明書裝訂本及光碟。被告提送履約文件及公文後，於107
    年1月23日請領技術服務費，原告依約於107年3月間如數支
    付給被告，被告並無履約逾期情事。至於系爭契約第8條約
    定之14日期限，並非完工期限，如有逾期，並無系爭契約第
    13條之適用。再者，該14日期限，係屬於規劃設計執行之管
    理方式，如有逾期，系爭契約無相關罰則。況被告於106年7
    月10日提送服務實施計畫書，經原告核定未附保留意見，且
    原告核定及勞務結算時，均無加以計罰，故縱有逾14日未提
    出服務實施計畫書之情形，亦無系爭契約第13條規定之適用
    等語置辯，答辯聲明：駁回原告之訴。
三、得心證之理由：
　㈠原告主張兩造於106年4月25日簽訂系爭契約，於107年3月1日
    完成驗收，嗣已付款完畢，業據其提出系爭契約書及勞務結
    算驗收證明書為證（見中建小卷第45-133、275-378、399頁
    ），且為被告所不爭執，堪認為真正。
　㈡系爭契約書第7條履約期限約定：「一、㈠2.履約各分段進度
    表由雙方協議定之（如『補充說明』）。」，第8條履約管理
    約定：「一、乙方應依招標文件及服務建議書內容，於簽約
    後14日…，提出『服務實施計畫書』送甲方核可…」，第13條遲
    延履約約定：「一、逾期違約金，以日為單位，乙方如未依
    照契約規定期限完工，應按逾期日數計算逾期違約金…每日
    依契約價金總額千分之1計算逾期違約金…七、契約訂有分段
    進度及最後履約期限，且均訂有逾期違約金者，屬全部完成
    後使用或移交之情形，其逾期違約金之計算原則如下：…」
    ，契約書末「補充說明」約定：「一、完成規劃及基本設計
    階段：乙方應自甲方發文通知之次日起，40日個工作天內完
    成履行採購標的之供應。依甲方需求份數，將基本規劃設計
    圖說及相關文件函送甲方認可…。二、完成細部設計預算書
    圖階段：乙方應於甲方核定規劃及基本設計階段（機關發文
    ）通知之次日起30個工作天，將完成之預算書及細部設計圖
    說，依甲方需求份數，函送甲方審查認可…六、乙方完成完
    整之細部設計預算書圖，函送甲方審查未獲核可並限期補正
    ，未完成於機關發文通知日起，以履約逾期論，計算逾期違
    約金至改正完成，再函送甲方核可。」（見中建小卷第57、
    69、80頁）。依上開約定，兩造就系爭契約約定履約分段進
    度表如「補充說明」，依「補充說明」約定，被告應分段完
    成「基本規劃設計圖說及相關文件」及「預算書及細部設計
    圖說」，未依期限「完工」或所完成之細部設計預算書圖，
    函送原告審查未獲核可，經限期補正未完成，始以履約逾期
    論，依系爭契約第13條得計算請求逾期違約金。
　㈢本件兩造於106年4月25日簽訂系爭契約，依系爭契約第8條約
    定，被告應於簽約後14日曆天即106年5月9日前提出「服務
    實施計畫書」送原告核可，被告遲至106年7月13日始將前開
    「服務實施計畫書」提送原告，有被告公司函暨所附「服務
    實施計畫書」在卷可參（見司促卷第35-48頁、中建小卷第3
    79-393頁），且為被告所不爭執，堪認被告提送「服務實施
    計畫書」予原告確已逾期65日，然此屬系爭契約之「履約管
    理」事項，而非系爭契約約定「完工期限」或「分段進度訂
    有逾期違約金」之情形，要與系爭契約第13條約定得請求逾
    期違約金之情形不合，原告主張依系爭契約第13條約定，請
    求被告給付逾期違約金，並無理由。
四、從而，原告依依系爭契約第13條約定，請求被告給付原告9
    萬4250元及自支付命令送達翌日起至清償日止，按年息百分
    之5計算之利息，為無理由，應予駁回。
五、本件事證已臻明確，兩造其餘攻擊防禦之方法，核與判決之
    結果不生影響，無庸逐一論究，併此敘明。
六、據上論結，本件原告之訴為無理由，依民事訴訟法第78條、
    第436條之19第1項，判決如主文。
中　　華　　民　　國　　111 　年　　10　　月　　27　　日
                  臺灣臺中地方法院臺中簡易庭
                                  法  官  熊祥雲
以上正本係照原本作成。
如不服本判決，應於送達後20日內，以判決違背法令為理由，向
本院提出上訴狀並表明上訴理由（上訴理由應表明一、原判決所
違背之法令及其具體內容；二、依訴訟資料可認為原判決有違背
法令之具體事實），如於本判決宣示後送達前提起上訴者，應於
判決送達後20日內補提上訴理由書（須附繕本）。如委任律師提
起上訴者，應一併繳納上訴審裁判費。
中　　華　　民　　國　　111 　年　　10　　月　　27　　日
                                  書記官  王麗麗